臺灣高等法院刑事判決　　　　　　　　　　　　九十一年度上更(一)字第二九０號
　　上　訴　人　臺灣板橋地方法院檢察署檢察官
　　被　　　告　甲○○
　　選任辯護人
　　兼送達代收人　林文淵
右上訴人因被告偽造文書等案件，不服臺灣板橋地方法院八十六年度訴字第六四０號
，中華民國八十八年四月十六日第一審判決（起訴案號：臺灣桃園地方法院檢察署八
十五年度偵字第七七八七、七七四０號，併辦案號：臺灣板橋地方法院檢察署八十六
年度偵字第九四三五號），提起上訴，經判決後，由最高法院第一次發回更審，本院
判決如左：
    主  文
原判決撤銷。
甲○○共同行使偽造私文書，足以生損害於他人，處有期徒刑壹年。如附表一、二、
三、四所示之物沒收。
    事  實
一、甲○○係設於臺北縣三重市○○路○段六０九巷十四號五樓之十一、九樓之五及
    同巷八號一樓之二邁士電腦有限公司（簡稱邁士公司）實際負責人，其妻王雅麗
    （經有罪判決確定）係名義之負責人，劉俊華（現更名為劉大維，另案審理）為
    甲○○之弟，楊雅惠、陳健銘、余中平、劉政炫、孫俊宏、陳明治（以上六人均
    經有罪判決確定）、林瑞琴（另案審理）則為甲○○、劉俊華、王雅麗三人僱用
    之員工，渠等與林永昱（原審誤認林永昱亦為甲○○等人僱用之員工）均明知「
    INTEL」、「PENTIUM」為美商英特公司（Intel Corporation）向經濟部中央標
    準局申請註冊核准，指定使用於各種微電腦、微處理機等類商品之商標，「
    INTEL」商標專用期間自民國（下同）七十五年三月十六日起至八十五年三月十
    五日止，嗣經申請延展自八十五年三月十六日起至九十五年三月十五日止，「
    PENTIUM」商標專用期間自八十三年七月一日至九十二年六月三十日止，現仍在
    商標專用期間內，且係相關大眾共知之他人商標，竟意圖欺騙他人，共同基於概
    括犯意聯絡，甲○○與王雅麗、劉俊華自八十五年四月間起，先自美國 MAXTECH
    公司進口美商英特公司所生產，每秒可執行七十五萬百萬赫之CPU 六百個，楊雅
    惠、劉政炫、余中平、陳健銘、陳明治等人自八十五年八月起，林瑞琴則自八十
    五年十二月起，在上揭處所，將上開CPU 上之「INTEL」、「PENTIUM」商標連同
    速度、型號字樣磨除，再於該CPU 上擅自重新印上「INTEL」、「PENTIUM」商標
    及較原來速度較高之型號（以下簡稱偽造商標及型號之CPU ），甲○○、王雅麗
    二人並將前開偽造商標及型號之CPU 委託不知情之立邦報關行代辦出口銷售予知
    情之OSKA-SERVICES-LTD 而行使該偽造私文書，另林永昱則自八十六年二月初某
    日起，至八十七年四月十五日止，先自市面購買英特公司所生產PENTIUM120型、
    133型之CPU後，並自八十六年三月二十日起，在臺北縣三重市○○路○段六０九
    巷十四號五樓之十一、九樓之五之樓下，先由知情之楊雅惠負責接洽，並由邁士
    公司甲○○、王雅麗分別將CPU變頻，並將該CPU上之「INTEL」、「PENTIUM」商
    標連同速度型號字樣磨除，於該CPU 上擅自重新印上「INTEL」、「PENTIUM」商
    標及PENTIUM133型、166 型之型號（視原型號之不同，每顆仿冒英特公司商標及
    偽造型號速度之代價自新台幣（下同）一百二十元至三百五十元不等），共委託
    十六次，仿冒英特公司商標及偽造型號CPU 共二千二百五十八顆，甲○○等共自
    林永昱取得五十六萬五千九百元偽造費用，致與美商英特公司生產之同型號 CPU
    真品相混淆，均足以生損害於美商英特公司。嗣於八十五年六月十九日，經警於
    桃園中正機場遠翔空運倉儲股份有限公司倉庫扣得甲○○、王雅麗所有，如附表
    一所示偽造商標及型號之CPU 三百四十八顆（原委託報關出口三百五十顆，經美
    商英特公司取樣鑑定二顆後聲請搜索，扣得其餘三百四十八顆）。
二、甲○○、王雅麗嗣於八十五年十月三日，以二萬五千美元代價與美商英特公司達
    成和解後，仍與劉俊華、楊雅惠、陳健銘、余中平、劉政炫、林瑞琴、孫俊宏、
    陳明治等人基於同上概括犯意，於購進美商英特公司之盤裝CPU 後，於同上地點
    ，依同上方法，將CPU 上之「INTEL」、「PENTIUM」商標連同速度、型號字樣磨
    除，再於該CPU 上擅自重新印上「INTEL」、「PENTIUM」商標及較原來速度較高
    之型號，致與美商英特公司生產之同型號CPU 真品相混淆，足以生損害於美商英
    特公司。嗣警方於八十六年四月二十四日上午九時卅分許，在台北縣三重市○○
    路○段六０九巷八號一樓之二查獲陳健銘、陳明治二人，扣得劉俊華所有供犯罪
    所用如附表二所示之物；又於同日上午九時卅分許，在台北縣三重市○○路○段
    六０九巷十四號五樓之十一查獲林瑞琴、余中平、王雅麗、孫俊宏、黃志龍、周
    宛宜等人，扣得甲○○所有供犯罪所用如附表三所示之物；於同日上午十時許，
    在台北縣三重市○○路○段六０九巷十四號九樓之五查獲楊雅惠，扣得甲○○所
    有供犯罪所用如附表四所示之物。
三、案經英特公司訴由內政部警政署航空警察局移送臺灣桃園地方法院檢察署檢察官
    偵查起訴，經台灣桃園地方法院判決移轉管轄，並經台灣板橋地方法院檢察署移
    送併辦。
    理  由
一、訊據被告甲○○固就其於右揭時地分別自美國進口英特公司之 CPU，並與劉俊華
    、王雅麗、楊雅惠、劉政炫、余中平、陳健銘、陳明治、林瑞琴等人，共同將上
    開CPU上之「INTEL」、「PENTIUM」商標連同速度、型號字樣磨除，再於該CPU上
    擅自重新印上「INTEL」、「PENTIUM」商標及較原來速度較高之型號，並委託報
    關行代辦出口銷售予OSKA-SERVICES-LTD等事實坦承不諱，惟辯稱：因CPU本身可
    由低頻率調整為高頻率使用，伊所變頻之CPU 是經過解頻、測試，客戶使用效果
    均很好，且工研院的驗證測試報告顯示經變頻的CPU 其電流、電壓與真品均相同
    ，解頻後之商品並無品質不穩定的情形，伊並未欺騙消費者等語。經查：（一）
    、右揭犯罪事實，業據告訴人代理人吳律華指述明白，核與另案共同被告劉俊華
    、楊雅惠、林永昱、余中平、劉政炫、林瑞琴、孫俊宏、陳明治、陳健銘於警訊
    、偵查及原審審理時所述相符，並有經濟部中央標準局商標註冊證影本二紙、查
    獲現場照片在卷及如附表一、二、三、四所示之物可資佐證；（二）、被告與林
    永昱、王雅麗、楊雅惠共同基於概括犯意聯絡，自八十六年二月初某日起，至八
    十七年四月十五日止，透過知情之楊雅惠負責接洽，由林永昱委託邁士公司王雅
    麗及被告以事實欄所示之方法，仿冒英特公司之商標及偽造CPU 速度型號等事實
    ，業據林永昱於警訊、偵查中供述明確，核與另案共同被告楊雅惠證述情節相符
    ，並有林永昱提出委託邁士公司甲○○等人偽造商標、型號之CPU 轉帳傳票影本
    三紙附卷可稽（參板橋地方法院檢察署八十六年度偵字第九四三五號偵查卷宗第
    一０一頁反面、一０二頁）；（三）、商標自註冊之日起，由註冊人取得商標專
    用權，商標法第二十一條定有明文，而所謂商標之使用，依八十二年十二月廿二
    日修正公布前商標法第六條第一項之規定，係將商標用於商品或其包裝或容器之
    上，行銷國內市場或外銷市場而言；修正後之商標法第六條第一項則明定：「本
    法所稱商標之使用，係指為行銷之目的，將商標用於商品或其包裝、容器、標帖
    、說明書、價目表或其他類似物件上，而持有陳列或散佈」，足見修正後之商標
    法第六十二條之所謂「使用」，非以將商品「行銷於外」為必要，只要在商品包
    裝上，擅自使用他人經註冊之商標，即已構成商標之使用，是被告甲○○重新印
    上美商英特公司之「INTEL」、「PENTIUM 」 商標，縱未將商品行銷於外，已經
    構成他人商標之使用。被告雖辯稱：該CPU 本身可由低頻率調整為高頻率使用，
    伊所變頻之CPU 是經過解頻、測試，客戶使用效果均很好，且工研院的驗證測試
    報告顯示經變頻的CPU 其電流、電壓與真品均相同，解頻後之商品並無品質不穩
    定的情形等語，並於本院前審提出告訴人公司出售之Pentium微處理機（即CPU）
    之使用說明書影本及財團法人工業技術研究院（以下稱工研院）之鑑定報告為證
    。惟查：英特公司對於CPU之產品有三年之瑕疵擔保，保證其CPU可依標示之速度
    於三年之期限在各種嚴苛之環境下運作，速度型號較低之CPU ，雖然可能可以較
    高之速度運作（業界稱為「可超頻」），但如在嚴苛之環境下使用或長期以較高
    之速度運作，則可能會發生性能不穩、當機，且會減短其使用年限。又決定 CPU
    速度之測試方法有許多種，為確定不論在一般的環境或極端的環境下均能依照所
    定之規格運轉，英特公司採取嚴格之測試標準，稱為可靠度測試，再依測得速度
    定出該CPU 之速度型號﹔而上開工研院鑑定報告是採取一般情況測試，其方法為
    在一般情況、一般環境、一般消費者在正常使用之情況下作測試，即一般商業使
    用方法之測試，僅係在測試CPU 可否超頻，並未對英特公司在產品出廠前所作之
    可靠度測試，亦未設計對極端之電腦環境及英特公司CPU 被要求執行之各種環境
    作測試等情，業據告訴人公司負責CPU 之開發製造及品質、可靠度之經理柯士塔
    （Charles Howard Korstad）提出宣誓書一份為證（參本院卷），並為被告所不
    爭執。另被告於本院前審提出之「使用說明書」共四頁，其中兩頁（參本院前審
    卷第一一０頁、第一一一頁）並非告訴人公司之使用說明書，應為他公司主機板
    之使用說明書，此可由其內載有「This section provides the DIP Switches
    settings for the P5F85 mainbord」的文字為證（參本院前審卷第一一０頁）
    ，另核諸另一頁之內容，係關於主機板之外頻頻率及倍率之開關設定之說明，以
    及就英特公司及另一半導體製造廠商超微公司（AMD ）出品之不同品牌不同型號
    CPU 開關設定之說明，用以教導消費者正確設定開關以符合英特公司或超微公司
    出品之CPU特定速度之時脈，此觀該說明書所載之文句「Intel Pentium CPU
    Clock/Voltage DIP Switch setting」（ 譯為：英特公司CPU時脈／電壓開關設
    定）、「AMD CPU Clock/Voltage DIP Switch setting」（譯為：超微公司 CPU
    時脈／電壓開關設定）可證（參本院前審卷第一一一頁），均不足為被告有利之
    認定。又被告所提出之告訴人公司說明書（本院前審第一○八頁、第一○九頁）
    ，係關於告訴人公司Pentium MMX系列微處理機產品，說明Pentium MMX系列不同
    速度型號之微處理機（166 MHZ,200 MHZ, 233MHZ） 所消耗之電流不同，旨在警
    告消費者應選擇正確之主機板作搭配，均未記載有指導消費者調整主機板倍頻率
    將所購買之CPU 作各種不同速度使用之說明，是被告於本院前審所稱該說明書為
    告訴人公司之說明書，且有指導消費者調整主機板倍頻而將所購買之CPU 作不同
    速度使用之說明等語，要不可採。況商標之目的在於表彰商品之品質保證及銷售
    者之信用及服務，被告將美商英特公司之CPU 以俗稱「開心」之技術加以超頻，
    雖依據被告於本院前審提出工研院於另案就經超頻後之CPU 以外觀鑑定及驗證測
    試方法，認CPU 表面工作溫度及內部中心處理速度在其外觀標示值下能完成測試
    並無異狀發生等情（參本院前審刑事卷宗第一一二頁至第一二一頁），惟不論該
    經超頻後之CPU 使用速度及溫度是否均與美商英特公司之同級品相同，但與原美
    商英特公司保證CPU 之品質、售後服務之範圍已有不同（美商英特公司只保證較
    低速度之品質與售後服務），已如前述，被告卻仍標示美商英特公司之商標，欲
    令消費者誤以為係美商英特公司原級產品，並欲令美商英特公司負瑕疵擔保及售
    後服務之責，顯然有侵害美商英特公司之商標及將來購得該經超頻CPU 消費者權
    益之情形，被告上開辯解，不足採信。被告辯護人雖於本院另聲請將附表二編號
    二至編號七、及編號十之仿冒商標及偽造型號之CPU 送請工研院鑑定是否會生電
    極、電溫之變化等語，本院認為被告所為確已構成對告訴人公司商標專用權之侵
    害，扣案之CPU 是否會生電極、電溫之變化，與本件被告犯罪事實之認定並無影
    響，該項聲請核無必要。綜上所述，本件事證明確，被告犯行堪以認定，應依法
    論科。
二、被告甲○○將美商英特公司生產CPU 上「INTEL」、「PENTIUM」等商標磨去後再
    重新打上該商標之行為，係犯商標法第六十二條第一款之罪。美商英特公司 CPU
    上所印之速度型號，係表明該產品執行電腦系統之速度、品質，依刑法第二百二
    十條規定，應以私文書論，被告將上開CPU 之速度型號磨去後，再重新印上較高
    之速度型號，係犯刑法第二百十條、第二百二十條偽造準私文書罪及同法第二百
    五十五條第一項之虛偽標記商品品質罪。被告所為多次前揭三罪之行為，各時間
    緊接，所犯罪名各自相同，均係出於概括之犯意為之，均為連續犯，均應依刑法
    第五十六條之規定以一罪論，並均加重其刑。被告連續偽造私文書及連續虛偽標
    示商品品質之行為，係想像競合犯，應從一較重之連續偽造私文書罪論處。另被
    告將第一批查獲之CPU 委託立邦報關行代辦出口銷售，而行使前揭偽造之私文書
    ，係犯刑法第二百十六條、第二百二十條之罪，其連續偽造準私文書之行為，為
    行使偽造私文書之行為所吸收，不另論罪。被告甲○○與王雅麗、劉俊華、林永
    昱、楊雅惠、陳健銘、余中平、劉政炫、林瑞琴、孫俊宏、陳明治就前揭罪行間
    （除行使偽造私文書罪嫌係被告與王雅麗二人有犯意聯絡與行為分擔為共同正犯
  外），均有犯意聯絡與行為分擔，為共同正犯。公訴意旨雖未就移送併辦（即事
    實欄二）之部分起訴，惟此部分犯行與起訴部分犯行有連續犯之裁判上一罪，本
    院自應併予以審理。至被告提出之出口報單雖載明三百五十個CPU 之離岸價格為
    美金一二四、二五０元，每個出口價格約九千餘元，與美商英特公司同級CPU 之
    市價相若，但買受人OSKA-SERVICES-LTD 本院無從訊問，不能得知其是否被詐欺
    而以高價買進變頻之 CPU，且出口報價亦有可能是邁士電腦有限公司與買受人
    OSKA-SERVICES-LTD 約定在出口報單上載明較高之金額，以利買受人再以高價轉
    手他人，不能證明買受人OSKA-SERVICES-LTD 有被詐欺而受損害情事，尚難認定
    被告有詐欺未遂情事，併此敘明。
三、原判決以被告罪證明確予以論科，固非無見，惟查：（一）、被告甲○○為邁士
    公司之實際負責人，其侵害告訴人之商標及偽造告訴人微處理機上速度之型號之
    時間，係自八十五年十月起至八十七年四月十五日止，其間雖於八十五年十月三
    日與告訴人公司達成和解，有和解書影本一份附卷可稽（參原審刑事卷宗第二二
    五頁至第二三三頁），惟仍再基於同一之概括犯意而為事實欄之犯行，難認無再
犯之虞，原審對被告甲○○為緩刑之宣告，實有未洽；（二）、原判決事實欄已
    載明被告甲○○係與王雅麗、劉俊華、楊雅惠、陳健銘、余中平、劉政炫、林瑞
    琴、孫俊宏、陳明治、林永昱等人間，就前揭罪行（除行使偽造私文書係被告甲
    ○○、王雅麗有犯意聯絡與行為分擔為共同正犯外）均分別有犯意聯絡與行為分
    擔，為共同正犯，惟於理由欄就前揭各罪行僅論及被告甲○○與王雅麗二人為共
    同正犯，理由尚有疏漏；（三）、原審雖認林永昱為被告僱用之員工，惟事實上
    係林永昱透過知情之楊雅惠負責接洽，由林永昱委託邁士公司王雅麗及被告等人
    以事實欄所示之方法，仿冒英特公司之商標及偽造CPU 速度型號，原審此部分之
    認定與事實不符；（四）、被告將上開CPU 之速度型號磨去後，再重新印上較高
    之速度型號，係犯刑法第二百十條、第二百二十條「偽造」準私文書，為原判決
    所認定之事實，惟原判決就查獲之附表一編號（一）及附表二編號（二）至（七
    ）、（十）等CPU 則均記載「變造」，即屬有誤；（四）、公平交易法於八十八
    年二月三日修正公布，並於同日施行，該次修正後之新法第三十五條規定：「違
    反第十條、第十四條、第二十條第一項規定，經中央主管機關依第四十一條規定
    限期命其停止、改正其行為或採取必要更正措施，或停止後再為相同或類似違反
    行為者，處行為人三年以下有期徒刑、拘役或科或併科新臺幣一億元以下罰金。
    違反第二十三條規定者，處行為人三年以下有期徒刑、拘役或科或併科新臺幣一
    億元以下罰金」，是修正後之公平交易法改採『先行政後司法』之處理原則，就
    違反第二十條規定之行為，已加入行政權預警措施，僅對於未遵從中央主管機關
    命令，限期停止或改正之行為人，始施以刑罰處罰，則不啻宣示未經行政預警而
    單純違反舊法第二十條規定之行為不予處罰，本件被告行為查無經中央主管機關
    依第四十一條規定限期命其停止、改正其行為或採取必要之改正措施，縱其行為
    有違反公平交易法第二十條第一項第一款規定以相關事業或消費者普遍認知之他
    人姓名、商號或公司名稱、商標、商品容器、包裝、外觀或其他顯示他人商品之
    表徵，為相同或類似之使用，致與他人混淆，或販賣、運送、輸出或輸入使用該
    項表徵之商品情形，仍不得依修正後之該法處罰，此部分雖未經公訴人起訴，惟
    原審未及審酌及之，仍據以論罪科刑，自有未合。檢察官上訴意旨指摘原判決未
    對被告論處連續犯，雖有誤解，惟指摘原判決對被告諭知緩刑不當，為有理由，
    且原判決有上開可議之處，自屬無可維持，應由本院予以撤銷改判。爰審酌被告
    犯罪之動機、目的、手段、所生之損害我國國際貿易商譽、被告為實際負責人惡
    性較重及犯罪後之態度等一切情狀，量處如主文第二項所示之刑，以資懲儆。又
    扣案如附表一、二、三、四所示之物，係供犯罪所用之物，或犯罪所得之物，且
    為被告甲○○所有，或為共同被告劉俊華所有，業據其供明，依法宣告沒收。至
    被告與林永昱、王雅麗、楊雅惠共同基於概括犯意聯絡，自八十六年二月初某日
    起，至八十七年四月十五日止，透過知情之楊雅惠負責接洽，由林永昱委託邁士
    公司王雅麗及被告以事實欄所示之方法，仿冒英特公司之商標及偽造CPU 速度型
    號之犯罪事實部分，而委託仿冒製造之CPU 以及被告取得之費用，因未扣案，顯
    已經滅失，爰不另行宣告沒收，併此敘明。
據上論斷，應依刑事訴訟法第三百六十九條第一項前段、第三百六十四條、第二百九
十九條第一項前段，商標法第六十二條第一款，刑法第十一條前段，第二十八條、第
五十六條、第二百十條、第二百十六條、第二百五十五條第一項、第五十五條、第三
十八條第一項第二、三款，罰金罰鍰提高標準條例第一條前段，判決如主文。
本案經檢察官李進誠到庭執行職務。
中      華      民      國    九十一    年      八      月      一      日
                            臺灣高等法院刑事第十三庭
                                審判長法  官  蔡    燉
                                      法  官  盧  彥  如
                                      法  官  鄧  振  球
右正本證明與原本無異。
如不服本判決應於收受送達後十日內向本院提出上訴書狀，其未敘述上訴之理由者並
得於提起上訴後十日內向本院補提理由書（均須按他造當事人之人數附繕本）。
                                      書記官  洪  秋  帆
中      華      民      國    九十一    年      八      月      六      日
附錄：本案論罪科刑法條全文
商標法第六十二條：
有左列情事之一者，處五年以下有期徒刑、拘役或科或併科五萬元以下罰金：
一、於同一商品或同類商品，使用相同或近似於他人註冊商標之圖樣者。
二、於有關同一商品或同類商品之廣告、標帖、說明書、價目表或其他文書，附加相
    同或近似於他人註冊商標圖樣而陳列或散布者。
刑法第二百十條：
偽造、變造私文書，足以生損害於公眾或他人者，處五年以下有期徒刑。
刑法第二百十六條：
行使第二百十條至第二百十五條之文書者，依偽造、變造文書或登載不實事項或使登
載不實事項之規定處斷。
附表一：八十五年六月十九日，於桃園中正機場遠翔空運倉儲股份有限公司倉庫查獲
        之物
┌──┬────────────┬────────┬──┬───────┐
│編號│項                  目  │   數      量   │單位│  備      註  │
├──┼────────────┼────────┼──┼───────┤
│ (一) │CPU（偽造）             │   參佰肆拾捌   │ 顆 │              │
│    │A0000000.SY016/VSS IPP  │                │    │              │
└──┴────────────┴────────┴──┴───────┘
附表二：八十六年四月二十四日上午九時卅分許，在台北縣三重市○○路○段六０九
        巷八號一樓之二查獲之物品
┌──┬────────────┬────────┬──┬───────┐
│編號│項                  目  │   數      量   │單位│  備     註   │
├──┼────────────┼────────┼──┼───────┤
│ (一) │CPU 120型               │   肆佰伍拾     │ 顆 │              │
├──┼────────────┼────────┼──┼───────┤
│ (二) │CPU 133型（偽造）       │   參拾捌       │ 顆 │              │
├──┼────────────┼────────┼──┼───────┤
│ (三) │CPU 166型（偽造）       │   玖           │ 顆 │              │
├──┼────────────┼────────┼──┼───────┤
│ (四) │CPU  75型（偽造）       │   陸           │ 顆 │              │
├──┼────────────┼────────┼──┼───────┤
│ (五) │CPU 120型（偽造）       │   壹拾參       │ 顆 │              │
├──┼────────────┼────────┼──┼───────┤
│ (六) │CPU MMX型（偽造）       │   肆           │ 顆 │              │
├──┼────────────┼────────┼──┼───────┤
│ (七) │CPU 180型（偽造）       │   壹拾柒       │ 顆 │              │
├──┼────────────┼────────┼──┼───────┤
│ (八) │散熱片                  │   貳佰零壹     │ 片 │              │
├──┼────────────┼────────┼──┼───────┤
│ (九) │散熱片（改造）          │   壹拾玖       │ 片 │              │
├──┼────────────┼────────┼──┼───────┤
│ (十) │CPU（偽造）             │                │    │              │
│    │PRO 200型               │   貳           │ 顆 │              │
├──┼────────────┼────────┼──┼───────┤
│ (十一) │CPU 166型               │   壹           │ 顆 │              │
├──┼────────────┼────────┼──┼───────┤
│ (十二) │CPU MMX型               │   壹           │ 顆 │              │
├──┼────────────┼────────┼──┼───────┤
│ (十三) │雷射機（廠牌ebotrox）   │   壹           │ 部 │              │
├──┼────────────┼────────┼──┼───────┤
│ (十四) │雷射機用電腦            │   壹           │ 部 │              │
├──┼────────────┼────────┼──┼───────┤
│ (十五) │尚柏牌噴砂機            │   壹           │ 台 │              │
├──┼────────────┼────────┼──┼───────┤
│ (十六) │研磨機（kent牌）        │   壹           │ 台 │              │
├──┼────────────┼────────┼──┼───────┤
│ (十七) │乾燥機 UV（光源牌）     │   壹           │ 台 │              │
├──┼────────────┼────────┼──┼───────┤
│ (十八) │移印機（weger牌）       │   貳           │ 台 │              │
├──┼────────────┼────────┼──┼───────┤
│ (十九) │散熱機（雷射機用）      │   壹           │ 台 │              │
├──┼────────────┼────────┼──┼───────┤
│ (二十) │空氣壓縮機（噴砂機、移印│                │    │              │
│    │機用）                  │   貳           │ 台 │              │
├──┼────────────┼────────┼──┼───────┤
│  │貯氣筒（空氣壓縮機用）  │   貳           │ 台 │              │
├──┼────────────┼────────┼──┼───────┤
│  │CPU 移印機用板模        │   伍拾肆       │ 塊 │              │
├──┼────────────┼────────┼──┼───────┤
│  │銷貨帳冊                │   壹           │ 本 │              │
├──┼────────────┼────────┼──┼───────┤
│  │送貨單                  │   伍拾壹       │ 張 │              │
├──┼────────────┼────────┼──┼───────┤
│  │CPU 測試用主機板        │   拾           │ 塊 │              │
├──┼────────────┼────────┼──┼───────┤
│  │空氣壓縮機（噴漆用）    │   壹           │ 部 │  │
├──┼────────────┼────────┼──┼───────┤
│  │電鑽及穩壓器            │   壹           │ 部 │              │
├──┼────────────┼────────┼──┼───────┤
│  │膠頭（移印機用）        │   貳拾參       │ 顆 │              │
├──┼────────────┼────────┼──┼───────┤
│  │玻璃砂（噴砂機用）      │   壹           │ 袋 │              │
├──┼────────────┼────────┼──┼───────┤
│  │PU 油墨（移印機用）     │   柒           │ 瓶 │              │
└──┴────────────┴────────┴──┴───────┘
附表三：於八十六年四月廿四日上午九時卅分許，在台北縣三重市○○路○段六０九
        巷十四號五樓之十一查獲之物品
┌──┬────────────┬────────┬──┬───────┐
│編號│項                  目  │   數      量   │單位│沒 收 之 理 由│
├──┼────────────┼────────┼──┼───────┤
│ (一) │鋼模 UMC                │   貳           │ 片 │              │
├──┼────────────┼────────┼──┼───────┤
│ (二) │鋼模 OPT                │   貳           │ 片 │              │
├──┼────────────┼────────┼──┼───────┤
│ (三) │損壞英特公司 CPU        │   陸肆柒       │ 顆 │              │
├──┼────────────┼────────┼──┼───────┤
│ (四) │文件                    │   肆           │ 箱 │              │
├──┼────────────┼────────┼──┼───────┤
│ (五) │PENTIUM-PRO             │   貳拾柒       │ 顆 │              │
├──┼────────────┼────────┼──┼───────┤
│ (六) │CPU 1468型              │   貳拾捌       │ 顆 │              │
├──┼────────────┼────────┼──┼───────┤
│ (七) │英特公司 CPU背面        │   壹           │ 盒 │              │
├──┼────────────┼────────┼──┼───────┤
│ (八) │顯微鏡                  │   貳           │ 台 │              │
├──┼────────────┼────────┼──┼───────┤
│ (九) │FUNTON                  │                │    │              │
│    │SMD-928                 │   肆           │ 台 │              │
├──┼────────────┼────────┼──┼───────┤
│ (十) │打包機                  │   壹           │ 台 │              │
├──┼────────────┼────────┼──┼───────┤
│ (十一) │PENTIUM-MMX 基座        │   壹拾         │ 個 │              │
├──┼────────────┼────────┼──┼───────┤
│ (十二) │CPU 120型               │   壹仟貳佰參拾 │ 顆 │              │
├──┼────────────┼────────┼──┼───────┤
│ (十三) │CPU 133型               │   參佰柒拾     │ 顆 │              │
├──┼────────────┼────────┼──┼───────┤
│ (十四) │CPU 166型               │   參佰壹拾     │ 顆 │              │
├──┼────────────┼────────┼──┼───────┤
│ (十五) │帶風扇 CPU              │   壹佰柒拾玖   │ 顆 │              │
├──┼────────────┼────────┼──┼───────┤
│ (十六) │測試主機板              │   壹           │ 片 │              │
├──┼────────────┼────────┼──┼───────┤
│ (十七) │說明書                  │   參拾伍       │ 本 │              │
├──┼────────────┼────────┼──┼───────┤
│ (十八) │標籤及條碼              │   壹           │ 箱 │              │
├──┼────────────┼────────┼──┼───────┤
│ (十九) │移印機矽膠頭            │   貳拾陸       │ 個 │              │
├──┼────────────┼────────┼──┼───────┤
│ (二十) │包裝盒                  │   參佰壹拾     │ 個 │              │
├──┼────────────┼────────┼──┼───────┤
│  │鋼模  INTEL             │   壹拾貳       │ 片 │              │
├──┼────────────┼────────┼──┼───────┤
│  │鋼模 IBM                │   參           │ 片 │              │
├──┼────────────┼────────┼──┼───────┤
│  │鋼模 AMD                │   陸           │ 片 │              │
├──┼────────────┼────────┼──┼───────┤
│  │鋼模 SIS                │   陸           │ 片 │              │
└──┴────────────┴────────┴──┴───────┘
附表四：於八十六年四月廿四日上午十時許，在台北縣三重市○○路○段六０九巷十
        四號九樓之五查獲之物品
┌──┬────────────┬────────┬──┬───────┐
│編號│項                  目  │   數      量   │單位│  備     註   │
├──┼────────────┼────────┼──┼───────┤
│ (一) │橫三聯送貨單        │   貳拾壹       │ 本 │              │
│    │                        │                │    │              │
├──┼────────────┼────────┼──┼───────┤
│ (二) │日記傳票帳              │   肆           │ 本 │              │
├──┼────────────┼────────┼──┼───────┤
│ (三) │應付票據明細表          │   壹           │ 份 │              │
├──┼────────────┼────────┼──┼───────┤
│ (四) │業務紀錄表              │   壹           │ 份 │              │
├──┼────────────┼────────┼──┼───────┤
│ (五) │第一商業銀行支票存款    │   伍           │ 本 │              │
│    │送款簿                  │                │    │              │
├──┼────────────┼────────┼──┼───────┤
│ (六) │第一商業銀行支票登記簿  │   壹           │ 本 │              │
├──┼────────────┼────────┼──┼───────┤
│ (七) │中國國際商業銀行支票登  │   壹           │ 本 │              │
│    │記簿                    │                │    │              │
├──┼────────────┼────────┼──┼───────┤
│ (八) │連絡記事本              │   參           │ 本 │              │
├──┼────────────┼────────┼──┼───────┤
│ (九) │現金帳                  │   壹           │ 本 │              │
├──┼────────────┼────────┼──┼───────┤
│ (十) │邁士電腦公司進出口報單  │   壹           │ 本 │              │
├──┼────────────┼────────┼──┼───────┤
│ (十一) │虎聯電子企業有限公司進  │   壹           │ 本 │              │
│    │出口報單                │                │    │              │
├──┼────────────┼────────┼──┼───────┤
│ (十二) │其他未歸檔日記傳票及相  │   壹           │ 份 │              │
│    │關資料            │                │    │              │
├──┼────────────┼────────┼──┼───────┤
│ (十三) │存摺                    │   肆           │ 本 │              │
├──┼────────────┼────────┼──┼───────┤
│ (十四) │代收款項記錄簿          │   貳           │ 份 │              │
├──┼────────────┼────────┼──┼───────┤
│ (十五) │員工上班打卡資料        │   壹           │ 份 │              │
├──┼────────────┼────────┼──┼───────┤
│ (十六) │中國國際商業銀行歷史明  │   壹           │ 份 │              │
│    │細表查詢單              │                │    │              │
├──┼────────────┼────────┼──┼───────┤
│ (十七) │第一商業銀行支票存款對  │   壹           │ 份 │              │
│    │帳單                    │                │    │              │
├──┼────────────┼────────┼──┼───────┤
│ (十八) │庫存帳冊                │   壹           │ 本 │              │
└──┴────────────┴────────┴──┴───────┘
